---
title: "R Lab1"
output: html_notebook
---
```{r include=FALSE}
  library('UsingR')
  attach(homedata)
  library('MASS')
  attach(survey)
```

Зад.1

Създайте вектор {8, 3, 8, 7, 15, 9, 12, 4, 9, 10, 5, 1}.
```{r}
  v = c(8, 3, 8, 7, 15, 9, 12, 4, 9, 10, 5, 1)
```

Превърнете вектора в матрица 4x3.
```{r}
  m = matrix(v, nrow = 4, ncol = 3)
  m
```

Задайте имена на редовете на матрицата - r1, r2 ... 
```{r}
  row.names(m) <- c('r1', 'r2', 'r3', 'r4')
  m
```

Добавете още една колона съдържаща нечетните числа 1, 3, 5 ...
```{r}
  m = cbind(m, c(1, 3, 5, 7))
  m
```

Сортирайте матрицата по първата колона в нарастващ ред.
```{r}
  m = m[order(m[,1]),]
  m
```

Зад.2

Разгледайте данните 'homedata' от пакета 'UsingR'.
```{r}
  str(homedata)
```

Създайте два вектора съдържащи цените на къщите през 1970 и 2000г.
```{r}
  str(y1970)
  str(y2000)
```

Определете:

а) най-скъпата и най-евтината къща през 2000г, техните цени през 1970г;
```{r}
  homedata[which.max(y2000),]
  homedata[which.min(y2000),]
```

б) цените на 5-те най-скъпи къщи през 2000г;
```{r}
  sort(y2000, decreasing = T)[1:5]
```

в) броят на къщите по-скъпи от 750 000 през 2000г;
```{r}
  sum(y2000 > 750000)
```

г) средната цена през 1970г. на къщите от в);
```{r}
  mean(y1970[y2000 > 750000], na.rm = T)
```

Д) цената през 2000г. на тези къщи, чиято цена е намаляла;
```{r}
  y2000[y2000 < y1970]
```

е) 10-те къщи с най-голямо процентно увеличение на цената.
```{r}
  homedata[order(y2000/y1970),]
```

Зад 3.

Разгледайте 'survey' от пакета 'MASS'.
```{r}
  str(survey)
```

Намерете:

а) броя на мъжете;
```{r}
  male = !is.na(Sex) & Sex == 'Male'
  sum(male)
```

б) броя на мъжете пушачи;
```{r}
  smoking = !is.na(Smoke) & (Smoke == 'Heavy' | Smoke == 'Regul')
  survey[male & smoking,]
```

в) средна височина на мъжете;
```{r}
  mean(Height[male],na.rm = T)
```

г) височината и пола на 6-те най-млади студента.
```{r}
  survey[order(Age), c('Sex', 'Height')][1:6,]
```
