---
title: "R Lab2"
output: html_notebook
---
```{r include=FALSE}
  library('MASS')
  attach(survey)
```

Разглеждаме данните 'survey' от пакета 'MASS'
```{r}
  str(survey)
```

Зад.1

Въз основа на данните пресметнете вероятностите:

а) Случайно избран човек да се окаже редовен пушач.

```{r}
  s = Smoke[!is.na(Smoke)]
  sum(s == 'Regul')/length(s)
```

б) Случайно избран човек да се окаже редовно пушещ мъж.
```{r}
  c = survey[!is.na(Smoke) & !is.na(Sex), c('Smoke', 'Sex')]
  sum(c$Sex == 'Male' & c$Smoke == 'Regul')/length(c[,1])
```

в) Случайно избран мъж да се окаже редовен пушач.
```{r}
  sum(c$Sex=='Male' & c$Smoke=='Regul')/sum(c$Sex=='Male')
```

г) Случайно избран редовен пушач да се окаже мъж.
```{r}
  sum(c$Sex=='Male' & c$Smoke=='Regul')/sum(c$Smoke=='Regul')
```

Зад.2

Представете графично данните за тютюнопушенето на судентите.
```{r}
  x = factor(Smoke, levels = levels(Smoke)[c(2,3,4,1)])
  barplot(table(x), col = c('Red', 'Green', 'Blue', 'Yellow'))
```

А също и за тютюнопушенето в зависимост от пола.
```{r}
  barplot(table(Sex, x), beside = T, col = c('Red', 'Blue'), legend = levels(Sex))
```

Зад.3

Пресметнете оценки - средно, медиана, квартили, стандартно отклонение и т.н. за височина на студентите.
```{r}
  mean(Height, na.rm = T)
  median(Height, na.rm = T)
  summary(Height)
  sd(Height, na.rm = T)
  boxplot(Height)
```

Направете отделни изчисления за мъжете и жените.
```{r}
  male = !is.na(Sex) & Sex == 'Male'
  maleHeight = Height[male]
  mean(maleHeight, na.rm = T)
  median(maleHeight, na.rm = T)
  summary(maleHeight)
  sd(maleHeight, na.rm = T)

  female = !is.na(Sex) & Sex == 'Female'
  femaleHeight = Height[female]
  mean(femaleHeight, na.rm = T)
  median(femaleHeight, na.rm = T)
  summary(femaleHeight)
  sd(femaleHeight, na.rm = T)
  boxplot(femaleHeight, maleHeight)
```

Каква част от студентите се различават от средната височина с неповече от едно стандартно отклонение?
```{r}
  h = Height[!is.na(Height)]
  sum(abs(h - mean(h)) <= sd(h))/length(h)
```

Зад. 4

Представете графично височината на студентите.
```{r}
  hist(Height, breaks = 12)
```

Зад.5

Направете хистограма на пулса на студентите.
```{r}
  d = hist(Pulse)
  lines(d$mids, d$counts)
```

Зад.6

Разделете цтудентите според възрастта им на три групи: А - до 20г, B - от 20 до 25 и C - над 25. Представете графично.
```{r}
  A = survey[!is.na(Age) & Age < 20,]
  B = survey[!is.na(Age) & Age >= 20 & Age < 25,]
  C = survey[!is.na(Age) & Age > 25,]
  barplot(table(A$Smoke))
  barplot(table(B$Smoke))
  barplot(table(C$Smoke))
```



























