---
title: "R Lab3"
output: html_notebook
---
```{r include=FALSE}
  library('MASS')
  attach(survey)
```

Разглеждаме данните 'survey' от пакета 'MASS'
```{r}
  str(survey)
```
Зад.1

От данните 'survey' на пакета 'MASS' определете средно $\bar{X_n}$ и стандртното отклонение $S_n$ за височината на студентите.
средно:
```{r}
  # calculate by formula
  X = Height[!is.na(Height)]
  Xn_bar = sum(X)/length(X)
  Xn_bar
  # caclulate by built-in function
  Xn_bar = mean(Height, na.rm = T)
  Xn_bar
```
дисперсия
```{r}
  # calculate by formula
  sum((X - Xn_bar)^2)/(length(X)-1)
  # caclulate by built-in function
  var(Height, na.rm = T)
```
стандартно отклонение
```{r}
  # calculate by formula
  sqrt(var(X))
  # caclulate by built-in function
  Sn = sd(Height, na.rm = T)
  Sn
```

Направете отделни изчисления за мъжете и жените.
```{r}
  male = !is.na(Sex) & Sex == 'Male'
  female = !is.na(Sex) & Sex == 'Female'
  summary(Height[male])
  summary(Height[female])
```
```{r}
  boxplot(Height[female], Height[male], names = c('Female', 'Male'))
```

Каква част от студентите попадат в интервалите:

а) $(X_n - S_n,\ X_n + S_n)$;
```{r}
  height = Height[!is.na(Height)]
  sum(height > Xn_bar - Sn & height < Xn_bar + Sn) / length(height)
  c = cut(height, c(0, Xn_bar - Sn, Xn_bar + Sn, max(height)))
  str(c)
  levels(c)
  prop.table(table(c))
```

б) $(X_n - 2 S_n,\ X_n + 2 S_n)$;
```{r}
  sum(height > Xn_bar - 2 * Sn & height < Xn_bar + 2 * Sn) / length(height)
  c2 = cut(height, c(0, Xn_bar - 2 * Sn, Xn_bar + 2 * Sn, max(height)))
  prop.table(table(c2))
```

в) $(X_n - 3 S_n,\ X_n + 3 S_n)$?
```{r}
  sum(height > Xn_bar - 3 * Sn & height < Xn_bar + 3 * Sn) / length(height)
  c3 = cut(height, c(0, Xn_bar - 3 * Sn, Xn_bar + 3 * Sn, max(height)))
  prop.table(table(c3))
```

Направете хистограма за височината на студентите. Добавете полигона и плътността.
```{r}
  d = hist(Height, probability = T)
  lines(d$mids, d$counts)
  lines(density(height))
  lines(density(height, bw = 1), col = 'red')
```

Зад.2 Представете графично данните от файла ”CData.txt“. Пресметнете корелацията.
```{r}
  #getwd()
  #setwd()
  data = read.csv(file = 'CData.txt', header = T, sep = ' ', dec = '.')
  str(data)
  plot(data)
  x = data$x
  y = data$y
  l = lm(y~x)
  l
  abline(l)
```
ковариация
  $$cov(x,y) = \frac{1}{n} \sum_{i=1}^{n} (x_i-E(X)(y_i-E(Y))$$ 
  cov = sum((x-x_bar)(y-y_bar))/(n-1)
корелация
  $$ \rho_{X,Y} =corr(x,y) = \frac{cov(X,Y)}{\sigma_X \sigma_Y}$$ 
  corr = cov(x,y) / [sd(x) sd(y)]
```{r}
  x0 = 1:30
  y0 = 0.5 * x0 + rnorm(30)
  plot(x0,y0)
  cor(x0,y0)
  y1 = 0.5 * x0 + 3 * rnorm(30)
  lines(x0, y1, col='red', type = 'p')
  cor(x0,y1)
```

Зад.3 Разгледайте данните ’anscombe’. За всяка двойка $(x_i, y_i)_{i=1...4}$
пресметнете числовите характеристики, представете графично, отстранете ’outlier’.
```{r}
  str(anscombe)
```
```{r}
  x = anscombe$x1
  y = anscombe$y1
  cov(x, y)
  cor(x, y)
  plot(x, y)
  abline(lm(y~x))
```
```{r}
  x = anscombe$x2
  y = anscombe$y2
  cov(x, y)
  cor(x, y)
  plot(x, y)
  abline(lm(y~x))
```
```{r}
  x = anscombe$x3
  y = anscombe$y3
  cov(x, y)
  cor(x, y)
  plot(x, y)
  abline(lm(y~x))
  ind <- which.max(y)
  y <- y[-ind]
  x <- x[-ind]
  plot(x, y)
  abline(lm(y~x))
```
```{r}
  x = anscombe$x4
  y = anscombe$y4
  cov(x, y)
  cor(x, y)
  plot(x, y)
  abline(lm(y~x))
  ind <- which.max(x)
  y <- y[-ind]
  x <- x[-ind]
  plot(x, y)
```

Зад.4 Разгледайте данните ’Titanic’. Има ли връзка между пола
и шанса за оцеляване? А между класата и оцеляването? Направете
подходящи графики.
```{r}
  str(Titanic)
```
```{r}
  dim(Titanic)
  prop.table(apply(Titanic, c(2,4), sum))
  prop.table(apply(Titanic, c(1, 4), sum))
```













